【裁判字號】    95,交抗,630
【裁判日期】    950809
【裁判案由】    違反道路交通管理處罰條例
【裁判全文】
臺灣高等法院交通事件裁定             95年度交抗字第630號
抗  告  人
即受處分人  甲○○
上列抗告人，因違反道路交通管理處罰條例案件，不服臺灣板橋
地方法院中華民國95年7月14日裁定（95年度交聲字第763號），
提起抗告，本院裁定如下：
    主  文
抗告駁回。
    理  由
一、本件原裁定以：
(一)異議人於95年1月30日16時50分許，駕駛車號CP-0828號汽車
    ，行經臺北縣中和市○○路○段附近停等紅燈時，因在該處
    指揮交通之李銘陽警員發現異議人並未於燈號轉為綠燈後立
    即依照燈號前行，乃上前盤查，發現異議人已在車上睡著，
    乃請異議人搖下車窗，因其當場聞到車內有酒氣，請異議人
    交出證件，並請異議人先靠邊停車以免阻礙車流，稍後再回
    派出所進行酒測，而異議人於交付其身分證、機車駕駛執照
    及前開汽車行照予李銘陽警員後，先駕車切往外側車道，惟
    其後即自行離去，嗣經李銘陽警員依照車號及異議人所留證
    件製發舉發違反道路交通事件通知單，而原處分機關亦作成
    裁決後，即將前揭證件發還異議人等情，業據證人李銘陽到
    庭具結證述綦詳，復為異議人所不爭執，並有證人李銘陽於
    當日所寫之工作紀錄簿及臺北縣政府警察局第CO0000000 號
    、第CO0000000 號舉發違反道路交通管理事件通知單各一紙
    附卷可稽，堪信真實。
(二)異議人雖辯稱伊當日未飲酒云云，並請友人陳漢欽到庭作證
    ，然本案係因異議人拒絕接受酒精濃度測試之檢定（此部分
    另有裁罰），並拒絕停車接受稽查而為裁罰，故其當日是否
    飲酒過量，本非裁罰之要件事實，故縱證人陳漢欽到庭證稱
    異議人當日確實並未飲酒，仍無解於前揭異議人拒絕接受酒
    精濃度測試檢定之認定。異議人另辯稱：伊係因看到員警揮
    手，誤認員警叫伊先行離去，且伊當時肚子絞痛、拉肚子，
    乃駕車離去云云，但異議人既已交付證件予李銘陽警員，復
    經員警明確表示要返回派出所進行酒測，本應依照指示在路
    旁停等，且當日李銘陽員警原本係在路口執行指揮交通勤務
    ，以當時之客觀情形，尚難認有何請異議人先行離去之合理
    情形，縱異議人當時有腹部絞痛、要拉肚子的情形，亦應先
    向員警請求許可始行離去，其卻捨此不為逕自離去，即難認
    其有何免除檢測之正當理由，故其空言所辯，諒係事後卸責
    之詞，不足採信，其有違反道路交通管理處罰條例之行為，
    拒絕停車接受稽查之違規行為，足堪認定。原處分機關就此
    部分裁處異議人罰鍰新臺幣六千元，並記違規點數一點，並
    無違誤，本件異議為無理由，應予駁回。
二、道路交通管理處罰條例經立法院三讀修正後，業於民國94年
    12月28日公布，並自95年7月1日施行，其中第60條部分，僅
    有第二項將「左列」改「下列」，而第一項部分則未有任何
    修改，故就其第一項言之，並無任何法律變更，自無新舊法
    比較之問題。依該條例第60條第1項、第63條第1項第1 款之
    規定，汽車駕駛人，駕駛汽車有違反本條例之行為，經交通
    勤務警察或依法令執行交通稽查任務人員制止時，不聽制止
    或拒絕停車接受稽查而逃逸者，除按各該條規定處罰外，處
    新臺幣三千元以上六千元以下罰鍰，並記違規點數一點。
三、抗告意旨詳如附件（抗告人將762號誤為763號，應以原審裁
    定案號及內容為準，本院將抗告狀一併調整為正確）。
四、本院經查，抗告人於上開時間，駕駛車號CP-0828 號汽車，
    行經臺北縣中和市○○路○段附近停等紅燈時，因在該處指
    揮交通之李銘陽警員，發現抗告人並未於燈號轉為綠燈後立
    即依照燈號前行，乃上前盤查，發現抗告人已在車上睡著，
    乃請抗告人搖下車窗，因其當場聞到車內有酒氣，請抗告人
    交出證件，並請抗告人先靠邊停車以免阻礙車流，稍後再回
    派出所進行酒測，抗告人於交付其身分證、機車駕駛執照及
    前開汽車行照予李銘陽警員後，先駕車切往外側車道，惟其
    後即自行離去，嗣經李銘陽警員依照車號及抗告人所留證件
    製發舉發違反道路交通事件通知單，原處分機關亦作成裁決
    後，即將前揭證件發還抗告人等情，業據證人李銘陽於原審
    具結證述綦詳，並為抗告人所不爭執，且有證人李銘陽當日
    所寫之工作紀錄簿及臺北縣政府警察局第CO0000000 號、第
    CO0000000 號舉發違反道路交通管理事件通知單附卷可稽，
    抗告人所辯稱：伊當日並未飲酒云云，經核與本件裁罰事實
    無涉，抗告人辯稱：伊係因看到員警揮手，誤認員警叫伊先
    行離去，且伊當時肚子絞痛、拉肚子，乃駕車離去云云，但
    抗告人此項抗辯，原審亦詳述理由，駁回在案，可見抗告人
    確有上開違規行為，極為明確，則原審因認原處分機關裁罰
    ，尚無不合，駁回本件異議，核無不當。抗告狀猶以證人陳
    漢欽之證述，否認其有喝酒，自難採取，又抗告人以大法官
    535 號解釋置辯，經核本件違規情事，員警舉發，亦無不合
    ，是抗告人上開抗告意旨，均難採取，自應予駁回。
據上論結，依道路交通案件處理辦法第26 條，刑事訴訟法第412
條，裁定如主文。
中    華    民    國    95    年    8     月    9     日
                  交通法庭  審判長法  官  林  堭  儀
                                  法  官  莊  謙  崇
                                  法  官  蔡  聰  明
以上正本證明與原本無異。
不得再抗告。
                                  書記官  高  士  童
中    華    民    國    95    年    8     月    10    日


司法院資訊處製作；財團法人民間司法改革基金會備份。
